【裁判字號】    90,訴,241
【裁判日期】    920425
【裁判案由】    違反著作權法
【裁判全文】
臺灣臺東地方法院刑事判決                            九十年度訴字第二四一號
    公  訴  人  臺灣臺東地方法院檢察署檢察官
    被      告  乙○○
右列被告因違反著作權法等案件，經檢察官提起公訴 (九十年度偵字第一一三八號)
，本院判決如左：
    主  文
乙○○連續行使偽造私文書，足以生損害於他人，處有期徒刑伍月，如易科罰金，以
參佰元折算壹日。
扣案如附表二、三、四、五所示之仿冒遊戲光碟片均沒收之。
    事  實
一、乙○○係設於臺東市○○路三一二巷十四號「馨香玩具店」負責人，該店以販賣
    電視遊樂器主機及遊戲軟體光碟片為主要業務，明知如附表一編號一、二、三所
    示商標圖樣係日商．新力電腦娛樂股份有限公司（下稱新力公司）、附表一編號
    五所示商標圖樣係日商．世雅股份有限公司（原公司名稱為「日商．西雅企業股
    份有限公司，已變更名稱，下稱世雅公司）及附表一編號四所示之商標圖樣係日
    商．思奎爾股份有限公司（下稱思奎爾公司）各向我國經濟部中央標準局（現改
    名為智慧財產局）註冊登記取得商標專用權（其註冊證號數、專用期間及指定使
    用之商品，均詳如附表一所示），而世雅公司及新力公司所生產之電視遊樂器程
    式遊戲光碟片，在國內外市場行銷多年，品質著有信譽，為業界及消費大眾所共
    知，且其亦明知如附表二編號（一）及編號（二）所示遊戲軟體之著作權人，分
    別屬於新力公司及世雅公司，且明知姓名、年籍不詳之成年男子販賣之遊戲軟體
    光碟片均為仿品，竟基於意圖營利販賣仿冒商標商品、侵害電腦程式著作權財產
    權之重製物及行使偽造私文書之概括犯意，未得世雅公司、新力公司、思奎爾公
    司之同意或授權，自民國八十九年十一月間某日起，連續向該成年男子以新臺幣
    （下同）三十元之代價，如附表四、附表五所示光碟片以每片八十元之價格販入
    仿冒世雅公司、新力公司及該公司所享有商標專用權之非法重製電視遊樂器程式
    遊戲光碟片；該等仿冒世雅公司之遊戲光碟，透過遊戲主機之操作，除在電視螢
    幕上會顯示如附表一編號五之商標圖案外，並偽註以「PRODUCED BY or UNDER
    LICENSE FROM SEGA ENTERPRISES,LTD.」等文字；而仿冒新力公司之遊戲光碟，
    於附表三所示之「FINAL FANTASY Ⅸ（即太空戰士九代）」之光碟片封面上，標
    示有如附表一編號四所示商標圖樣，而附表二所示「XI骰子大戰」之光碟片封面
    上，標示有如附表一編號三所示之商標圖樣，另透過遊戲主機之操作，除在電視
    螢幕上顯示如附表一編號一、二及三所示之商標圖樣外，並偽註以「PS
    Playstation Licensed by Sony Computer Entertainsment Inc」等文字，足以
    對外表示該等光碟產品係世雅公司、新力公司所生產之用意之證明；再以如附表
    三所示光碟片每片以五十元，如附表四、附表五所示光碟片則以一百元之代價售
    出交付予不特定之顧客牟利，藉以行使該等準私文書，足以生損害於世雅公司、
    新力公司及思奎爾公司。嗣於九十年六月十一日下午四時三十分許，在上址為警
    查獲，並當場扣得如附表二至附表五所示非法重製新力公司、世雅公司享有之著
    作財產權及使用有新力公司、思奎爾公司、世雅公司如前開所述商標之仿冒重製
    電視遊樂器程式之光碟片。
二、案經世雅公司、新力公司訴由屏東縣警察局枋寮分局報請臺灣臺東地方法院檢察
    署檢察官偵查起訴。
    理  由
一、訊據被告乙○○固不否認有於右揭時地販賣如附表二至附表六所示之仿冒之遊戲
    光碟片，惟矢口否認有何違反商標法、著作權法之犯行，辯稱：販賣與伊之人表
    示，因中華民國與日本無邦交，故無著作權法之問題，且光碟片是備份云云。經
    查：
  (一)被告自八十九年十一月間某日起，連續向該一姓名年籍不詳之成年男子，以每片
    三十元之代價販入如附表三所示仿冒之遊戲光碟片，另以每片一百元之代價販入
    如附表四、附表五所示之仿冒之遊戲光碟片；再以每片五十元之代價販賣如附表
    三所示之仿冒之遊戲光碟片，如附表四、附表五所示之仿冒之遊戲光碟片則以八
    十元之代價售出交付予不特定之顧客牟利，嗣於右揭時、地為警查獲之事實，迭
    經被告於警詢、偵查及本院審理時自白不諱，核與新力公司及世雅公司之告訴代
    理人甲○○指訴之情節相符，並有搜索扣押筆錄、現場照片九幀在卷足憑，復有
    如附表二至六所示之仿冒遊戲光碟片扣案可證。
  (二)附表一所示商標分係新力公司、思奎爾公司及世雅公司申請註冊取得商標專用權
    ，指定使用於附表一所示商品，各有告訴代理人提出之中華民國商標註冊證影本
    五紙在卷可稽。又扣案之附表三所示之仿冒遊戲光碟片，透過電視遊樂器之執行
    ，在電視畫面上會出現附表一編號二或編號三（仿冒遊戲光碟片名稱：骰子大戰
    ２部分）、編號四（仿冒之遊戲光碟片名稱：太空戰士７國際版、太空戰士６部
    分）所示之商標圖樣；而扣案之附表四所示之仿冒之遊戲光碟片，透過電視遊樂
    器之執行，在電視畫面上會出現附表一編號三商標圖樣；另扣案之附表五所示之
    仿冒之遊戲光碟片，透過電視遊樂器之執行，在電視畫面上會出現附表一編號五
    之商標圖樣，業據本院於九十二年一月十四日、一月二十一日及二月十八日勘驗
    屬實，有勘驗筆錄三紙在卷可憑。而附表三所示之「太空戰士九代」之光碟封面
    上，標示有如附表一編號四所示商標，而附表二所示「XI骰子大戰」之光碟片封
    面上，標示有如附表一編號三所示之商標圖樣，此據檢察官勘驗屬實，並製有履
    勘筆錄一紙附卷可稽。按商標之使用係指為行銷之目的，將商標用於商品或其包
    裝、容器、標帖、說明書、價目表或其他類似物件上，而持有、陳列或散布，此
    為商標法第六條第一項所明定，故於同一商品或類似商品，若附加相同或近似於
    他人註冊商標之圖樣於商品或其包裝、容器、說明書、價目表或其他類似物件上
    ，應即受他人商標專用權效力所拘束。是光碟片之封面上有商標圖樣或卡匣之本
    身、紙盒、標帖或說明書上有商標圖樣，自係商標之使用。至透過電磁作用，如
    以遊樂器、光碟機、電腦主機之操作為媒介，始於電視或電腦螢幕前出現商標圖
    樣者，其標示型態足資一般商品購買人認識其表彰商品之來源者，解釋上應認屬
    於商標法第六條第一項所稱之其他類似物件之範疇。是被告以行銷為目的販賣扣
    案商品，而該等商品經電視遊戲器執行，於電視螢幕中會顯現商標圖樣，亦屬商
    標之使用。
  (三)按外國人之著作合於中華民國管轄域內首次發行，或於中華民國管轄區域外首次
    發行後三十日內在中華民國管轄區域內發行者。但以該外國人之本國對中華民國
    人之著作，在相同之情形下，亦予保護且經查證屬實者為限，得依著作權法享有
    著作權，著作權法第四條第一款定有明文。又日本係合於著作權法第四條第一款
    「首次發行」及「三十日內發行」之規定國家，有世界各個國家之國人著作得依
    著作權法第四條第一款規定在我國取得著作權法之統計名單可憑。次按，所謂發
    行，係指權利人散布能滿足公眾合理需要之重製物，著作權法第三條第一項第十
    二款定有明文。至要散布多少重製物才算能滿足公眾之合理需要？則因該產品被
    消費者接受之程度及生命週期之長短、銷售者在該市場上之策略（如採薄利多銷
    或高價少量之手法）、該市場中仿冒品出現之速度及數量等因素，而非能有一定
    之標準，是只要著作權人於主觀上，有散布能滿足公眾合理需要之重製物之意思
    ，於客觀上有提供合理數量之該著作物以供市場需要之事實，即足當之。新力公
    司所有如附表二所示之遊戲軟體係委由新力公司台灣地區總經銷商之英特全股份
    有限公司（下稱英特全公司）在日本及台灣地區同步發行，有前開九種遊戲軟體
    之發行資料、英特全公司之期末期初存量明細表、進口報單、發票、出貨單、進
    貨單等影本在卷可憑，堪認已符合發行之要件，應受我國著作權法之保護。又世
    雅公司之附表二所示之遊戲軟體於創作完成時，不僅於日本及台灣地區同步發行
    ，更已向內政部著作權委員會（現改制為經濟部智慧財產局）申請著作權登記，
    有著作權登記申請書、內政部著作權登記簿謄本影本二紙、日文發行資料、委託
    製造合約書、證明書、收據影本附卷可考，堪認已符合發行之要件，依八十七年
    一月修正前著作權法第四條第一項之規定，應受我國著作權法之保護。
  (四)本件被告所經營之馨香玩具店係以販售模型玩具、原版電視遊樂器、相關週邊設
    備及電腦遊戲光碟為主，而正版之遊戲光碟片進貨價格，定價雖有不同，惟最便
    宜的折合臺幣也要一千四百元至一千五百元左右，此業據被告供述在卷，而扣案
    之如附表三至五所示之仿冒之遊戲光碟片，被告卻皆係以三十元或八十元購入，
    與正版價格相去甚遠，而近年來政府亦循多種管道，宣傳禁止製造、販賣盜版物
    品，此為社會大眾所週知，被告係以販賣電腦遊戲光碟為主，豈能諉為不知其所
    販賣之仿冒之遊戲光碟片係觸法？且參酌被告於為警查獲時，店內之擺設，如係
    正版之遊戲光碟片，均有塑膠外殼，排列於牆面，而本件查扣之仿冒之遊戲光碟
    片，則無外殼，且係以放置音樂唱片之塑膠本裝置，並擺放於櫃臺下方較不顯眼
    處，此有查獲現場照片九幀在卷足憑，是如被告所述，所販賣如附表三、四所示
    之仿冒遊戲光碟片並未觸法，則為何同係於其所店內販賣之遊戲光碟片，正版與
    仿冒遊戲光碟片，不論外觀或擺設方式，竟有如此大之差異？且被告於警詢時亦
    自承，知悉販賣仿冒之遊戲光碟片係違反商標法等語，是足證被告明知其所販賣
    如附表三至五所示之仿冒之遊戲光碟片係違法，是其辯稱伊不知販賣仿冒之遊戲
    光碟片係違法乙節，不足採信。
  (五)又按以錄音、錄影或電磁紀錄藉機器或電腦處理所顯示之聲音、影像或符號，足
    以表示其用意之證明者，依刑法第二百二十條第二項規定，以文書論。又文書之
    行使，每因文書之性質、內容不同而異，就刑法第二百二十條第二項之準文書而
    言，祇須藉由機器或電腦處理，即足以表示其文書之內容，其於行為人將偽造之
    準私文書藉由機器或電腦處理時，已有使用該偽造之準私文書，達於行使偽造準
    私文書之程度，固不待言；其因販賣而交付該偽造之準私文書之情形，如販賣者
    與買受者，均明知該準私文書確為偽造，藉由機器或電腦處理即可使用該偽造之
    準私文書時，因買受者已達於可隨時使用該偽造之準私文書之狀態，無待販賣者
    更有所主張，應認販賣該偽造準私文書者於交付時，即與行使無異（最高法院九
    十二年度臺上字第一四八號判決意旨可資參照）。扣案如附表三所示之仿冒之遊
    戲光碟片，透過遊戲主機之操作，除在電視螢幕上顯示附表一編號一、三及四之
    商標圖樣外，已如前述，並偽註以「PS Playstation Licensed by Sony
    Computer Entertainsment Inc」等字樣，扣案如附表五所示之仿冒之遊戲光碟
    片，透過遊戲主機之操作，除在電視螢幕上會顯示附表三編號五之商標圖案外，
    並偽註以「PRODUCED BY or UNDER LICENSE FROM SEGA ENTERPRISES,LTD.」等
    文字，有上開勘驗筆錄及電視畫面照片在卷可考，該等字樣既足以對外表示該等
    光碟產品係新力公司、世雅公司所生產之用意之證明及該仿冒之遊戲光碟片有商
    標專用權、經註冊、有著作權等用意之證明，則該等影像、符號自屬刑法第二百
    二十條第二項所稱之準私文書。被告明知其所販賣者為未經新力公司、世雅公司
    同意或授權之商品，已如前述，而被告所經營之馨香玩具店內亦有改裝之遊戲主
    機，業據其供述在卷，自可供播放其所販賣仿冒之遊戲光碟片之用，且依常理判
    斷，顧客於購買之際，亦多會要求播放、試片，以確保所購買係其欲之遊戲光碟
    片無訛，是於播放之際，當會出現如前揭所述之授權文字，而買受該等仿冒之遊
    戲光碟片之不特定顧客，係以遠低於正品數倍價格購買，衡情亦應知所購買者為
    仿冒之遊戲光碟片，即雙方均明知光碟片中之授權文字係偽造，亦皆知經由遊戲
    主機執行程式時，電視畫面會顯示上開偽造授權文字，此際買受者已達於可隨時
    使用該偽造之準文書之狀態，依首揭說明，被告縱未主張仿冒之遊戲光碟片內之
    授權文字，惟在其持以行販賣交付時，即有行使上開偽造準私文書之犯行自明。
  (六)綜上所述，本件事證明確，被告所辯，顯係事後卸責之詞，不足採信，被告犯行
    洵堪認定。
二、按明知係侵害電腦程式著作財產權之重製物，仍作為直接營利之使用，視為侵害
    著作權，著作權法第八十七條第五款定有明文。是被告乙○○明知如附表二所示
    之仿冒遊戲光碟片為侵害電腦程式著作財產權之重製物，仍意圖營利而供販賣之
    用，係犯同法第九十三條第三款論處。是核被告所為係犯刑法第二百十六條、第
    二百二十條第二項、第一項、第二百十條之行使偽造準私文書罪、商標法第六十
    三條販賣仿冒商品罪及著作權法第九十三條第三款之罪。被告販賣如附表二所示
    之侵害著作權之仿冒之遊戲光碟片，合計共三十九片，而以每片獲利二十元計算
    ，總計獲利七百八十元，自難認其係恃此維生，要與常業犯之構成要件有間，是
    公訴人認被告係犯著作權法第九十四條之以犯第九十三條為常業罪，尚有未洽，
    惟起訴之基本事實相同，爰依法變更起訴法條，併此敘明。被告先後多次明知為
    侵害商標專用權之商品而販賣及行使偽造準私文書之犯行，均時間緊接，犯罪構
    成要件相同，均顯係基於概括犯意反覆為之，為連續犯，均應依刑法第五十六條
    之規定以一罪論，並依法各加重其刑。被告所犯前揭三罪，係一行為觸犯三罪名
    ，應從一重依行使偽造準私文書罪斷處。爰審酌被告之犯罪之動機、目的係為謀
    私利、販賣仿冒遊戲光碟片數量、所得利益、告訴人所受之損害及犯後雖有悔意
    ，惟仍執詞置辯等一切情狀，量處如主文所示之刑，並諭知易科罰金之折算標準
    。扣案之如附表二至附表五所示之仿冒之遊戲光碟片，係被告犯明知為侵害商標
    專用權之商品而販賣罪所販賣之商品，應依商標法第六十四條之規定宣告沒收之
    。
三、公訴意旨另以：被告乙○○係設於臺東市○○路三一二巷十四號「馨香玩具店」
    負責人，明知如附表一編號一、二、三所示商標圖樣係日商．新力企業股份有限
    公司（下稱新力公司）、附表一編號四所示商標圖樣係日商．世雅電腦娛樂股份
    有限公司（下稱世雅公司）及附表一編號五所示之商標圖樣係日商．思奎爾股份
    有限公司（下稱思奎爾公司）各向我國經濟部中央標準局（現改名為智慧財產局
    ）註冊登記取得商標專用權（其註冊證號數、專用期間及指定使用之商品，均詳
    如附表一所示），亦明知如附表二所示遊戲軟體之著作權人均為新力公司。且明
    知姓名、年籍不詳之成年男子販賣之遊戲軟體光碟片均為仿品，竟基於意圖營利
    之概括犯意，未得世雅公司、新力公司、思奎爾公司之同意，自民國八十九年十
    一月間某日起，連續向該成年男子如附表六所示光碟片以每片新臺幣（下同）三
    十元，如附表七、附表八所示光碟片以每片八十元之價格販入仿冒世雅公司、新
    力公司及所享有商標專用權之非法重製電視遊樂器程式遊戲光碟片；仿冒世雅公
    司之遊戲光碟，透過遊戲主機之操作，除在電視螢幕上會顯示如附表一編號四之
    商標圖案外，並偽註以「PRODUCED BY or UNDER LICENSE FROM SEGA ENTERPRI
    SES,LTD.」等文字；仿冒新力公司之遊戲光碟，透過遊戲主機之操作，除在電視
    螢幕上顯示附表一編號一至三所示之商標圖樣外，並偽註以「PS Playstation
    Licensed by Sony Computer Entertainsment Inc」等文字，足以對外表示該等
    光碟產品係世雅公司、新力公司所生產之用意之證明；再以如附表六所示光碟片
    每片以五十元，如附表七、附表八所示光碟片則以八十元之代價售出交付予不特
    定之顧客牟利，藉以行使該等準私文書，足以生損害於世雅公司及新力公司及思
    奎爾公司。另該名男子所兜售之「亞克傳承三」、「龍騎士傳說」、「骰子大戰
    」、「動感小子二」、「終極保衛戰」等遊戲光碟片之包裝外觀上，亦印有仿冒
    新力公司享有著作權之相同圖案等語，因認被告涉犯有著作權法第九十四條、商
    標法第六十三條、刑法第二百十六條、第二百十條、第二百二十條之罪嫌云云。
四、按犯罪事實應依證據認定之，無證據不得推定其犯罪事實，刑事訴訟法第一百五
    十四條定有明文。經查：(一)附表六至附表八之仿冒之遊戲光碟片經本院勘驗後，
    並未出現有如附表一所示之商標圖案，亦無偽註以「PRODUCED   BY  or  UNDER
    LICENSE FROM SEGA ENTERPRISES, LTD.」或「PS  Playstation  Licensed  by
    Sony Computer Entertainsment Inc」等文字，此有勘驗筆錄三紙在卷足憑，且
    附表六至附表八所示仿冒遊戲光碟片之電腦程式著作權，並未依我國著作權法之
    規定，受我國著作權法之保護。(二)至公訴人認被告所販賣之「亞克傳承三」、「
    龍騎士傳說」、「骰子大戰」、「動感小子二」、「終極保衛戰」等仿冒之遊戲
    光碟片，因包裝外觀上，亦印有仿冒新力公司享有著作權之圖案，因認被告此部
    分亦有侵害美術著作權，惟公訴人就該等圖案之著作權人究係何人並未舉證以實
    其說，且就上開美術者作，亦無證據可資證明有於自首次發行日起，在我國發行
    ，而受我國著作權法之保護。綜上所述，此部分不能證明被告犯罪，此外復查無
    積極證據足資認定被告有公訴人所指之前開犯行，原應為無罪之諭知，惟公訴意
    旨認此部分與前開論罪科刑之部分，有想像競合犯之裁判上一罪之關係，爰不另
    為無罪之諭知。(三)至扣案如附表六至附表八所示之光碟片，於播放時並未出現如
    附表一所示之商標圖樣，亦無侵害著作權，均已如前述，公訴意旨認應依商標法
    第六十四條沒收，顯有誤會，附此敘明。
據上論斷，應依刑事訴訟法第二百九十九條第一項前段、第三百條，著作權法第九十
三條第三款、第八十七條第五款，商標法第六十三條、第六十四條，刑法第十一條、
第五十六條、第二百十六條、第二百二十條第二項、第二百十條、第五十五條、第四
十一條第一項前段，罰金罰鍰提高標準條例第二條，判決如主文。
本案經檢察官洪政和到庭執行職務
中     華     民     國     九十二     年      四      月    二十五     日
                                  臺灣臺東地方法院刑事庭
                                       審判長法  官  楊力進
                                             法  官  林卉聆
                                             法  官  柯姿佐
右正本證明與原本無異。
如不服本判決，應於判決送達後十日內向本院提出上訴狀。（須附繕本）
「切勿逕送上級法院」
                                             書記官  蘇美琴
中     華     民     國     九十二     年      六      月    二十六     日
附表一：
┌─┬────┬────┬───────┬────────┬──────┐
│編│商標名稱│商標專用│商  標  圖  樣│專  用  商  品  │專用（或延展│
│號│        │權    人│              │                │專用）期間  │
├─┼────┼────┼───────┼────────┼──────┤
│一│ＰＳ設計│日商．新│              │商標法施行細則第│八十五年三月│
│  │圖      │力電腦娛│              │四十九條第九類電│十六日至九十│
│  │        │樂股份有│              │腦、錄有電腦程式│五年三月十五│
│  │        │限公司  │              │之卡帶、磁碟、光│日止。      │
│  │        │        │              │碟及卡匣。      │            │
├─┼────┼────┼───────┼────────┼──────┤
│二│Play    │同右（原│              │商標法施行細則第│八十四年三月│
│  │Station │為日商．│              │二十七條第七十二│一日至九十四│
│  │        │蘇妮股份│              │類之電腦、錄有電│年二月二十八│
│  │        │有限公司│              │腦程式之磁碟、磁│日止。      │
│  │        │，嗣於八│              │卡、磁帶及光碟。│            │
│  │        │十四年六│              │                │            │
│  │        │月移轉予│              │                │            │
│  │        │新力公司│              │                │            │
│  │        │）      │              │                │            │
├─┼────┼────┼───────┼────────┼──────┤
│三│Xlsai及 │同右    │         │錄有電子遊戲軟體│八十八年十一│
│  │四方立體│        │              │程式之磁碟、光碟│月一日至九十│
│  │圖      │        │              │、電視遊樂器、與│八年十月三十│
│  │        │        │              │電視連用之電子遊│一日止。    │
│  │        │        │              │樂器。          │            │
├─┼────┼────┼───────┼────────┼──────┤
│四│FINAL   │日商、思│              │商標法施行細則第│八十三年一月│
│  │FANTASY │奎爾股份│              │二十四條第七十二│一日至九十二│
│  │        │有限公司│              │類光碟、唯讀記憶│年十二月三十│
│  │        │        │              │體、磁卡、磁帶、│一日止。    │
│  │        │        │              │磁碟、磁片、電腦│            │
│  │        │        │              │、電腦記憶體、電│            │
│  │        │        │              │腦軟體記憶體、軟│            │
│  │        │        │              │性磁碟。        │     │
├─┼────┼────┼───────┼────────┼──────┤
│五│ＳＥＧＡ│日商、世│              │計算機、微電腦、│八十三年七月│
│  │        │雅企業股│              │家用微電腦、公司│一日至九十三│
│  │        │份有限公│              │用微電腦、硬體、│年六月三十日│
│  │        │司      │              │軟體、電腦用磁帶│止。        │
│  │        │        │              │、磁碟、電視遊樂│            │
│  │        │        │              │器用之程式卡帶、│            │
│  │        │        │              │磁帶、磁碟、磁碟│            │
│  │        │        │              │驅動器。        │            │
└─┴────┴────┴───────┴────────┴──────┘
附表二：
（一） 扣案盜版光碟侵害新力公司之著作權
┌─┬─────────┬────┬───────┬──────────┐
│編│                  │        │              │於播放時是否出現如附│
│  │遊戲軟體仿品光碟名│ 片 數  │  首次發行日│附表一編號一或編號三│
│號│稱                │        │              │所示之商標圖樣      │
├─┼─────────┼────┼───────┼──────────┤
│1 │   神劍闖江湖     │   3    │ 1997.12.18   │       無           │
├─┼─────────┼────┼───────┼──────────┤
│2 │   GT實戰賽車     │   3    │ 1997.12.23   │       無           │
├─┼─────────┼────┼───────┼──────────┤
│3 │   XI骰子大戰     │   1    │ 1998.06.18   │ 有（附表一編號三所 │
│  │                  │        │              │     示之商標圖樣） │
├─┼─────────┼────┼───────┼──────────┤
│4 │  格鬥大陸傳說    │   1    │ 1998.10.29   │       無           │
├─┼─────────┼────┼───────┼──────────┤
│5 │  動感小子2       │   1    │ 1999.03.18   │       無           │
├─┼─────────┼────┼───────┼──────────┤
│6 │  寶貝龍          │   3    │ 1999.04.22   │ 有（附表一編號一所 │
│  │                  │        │              │     示商標圖樣）   │
├─┼─────────┼────┼───────┼──────────┤
│7 │  終極神兵2       │   6    │ 1999.09.02   │       無           │
├─┼─────────┼────┼───────┼──────────┤
│8 │  妖精戰士3       │   4    │ 1999.10.28   │       無           │
├─┼─────────┼────┼───────┼──────────┤
│9 │龍魂騎士救世傳說  │   4    │ 1999.12.02   │       無           │
└─┴─────────┴────┴───────┴──────────┘
（二）扣案盜版光碟侵害所世雅公司之著作權
┌─┬─────────┬────┬───────┬──────────┐
│編│遊戲軟體仿品光碟名│ 片 數  │  首次發行日  │於播放時是否出現如附│
│號│稱                │        │              │表一編號五所示商標圖│
│  │                  │        │              │樣                  │
├─┼─────────┼────┼───────┼──────────┤
│1 │ 企鵝冰上大進擊   │   3    │  1998.11.27  │       是           │
├─┼─────────┼────┼───────┼──────────┤
│2 │ 哥吉拉世代       │   3    │   同  上     │       無           │
├─┼─────────┼────┼───────┼──────────┤
│3 │ VR快打三代tb版   │   3    │   同  上     │       是           │
├─┼─────────┼────┼───────┼──────────┤
│4 │ 起始化程式       │   4    │   同  上     │       無           │
└─┴─────────┴────┴───────┴──────────┘


司法院資訊處製作；財團法人民間司法改革基金會備份。
